【裁判字號】    89,訴,925
【裁判日期】    890725
【裁判案由】    毒品危害防制條例
【裁判全文】
臺灣高雄地方法院刑事判決                          八十九年度訴字第九二五號
    公  訴  人  臺灣高雄地方法院檢察署檢察官
    被      告  甲○○
右列被告因違反毒品危害防制條例案件，經檢察官提起公訴（八十九年度偵字第三六
一八號），本院判決如左：
    主  文
甲○○連續轉讓第二級毒品，處有期徒刑捌月。緩刑參年。
附表所示之扣案物品，均沒收銷毀。
    事  實
一、甲○○（施用毒品部份經送觀察、勒戒，並由檢察官另行偵辦）基於概括之犯意
    ，連續於民國八十八年十一月中旬某日及八十九年一月二十八日，在其位於高雄
    市鼓山區○○○路一六一巷六弄四號之住處，先後二次無償提供第二級毒品安非
    他命予其友人ＴＳＡＮＧ  ＭＥＲＣＩＡ  ＴＨＥＲＥＳＡ施用（亦經送觀察、
    勒戒並由檢察官另行偵辦）。嗣於八十九年一月二十八日下午五時三十五分許，
    警方於甲○○前址住處之巷口查獲ＴＳＡＮＧ  ＭＥＲＣＩＡ  ＴＨＥＲＥＳＡ
    ，自其身上扣得甲○○所無償供給之安非他命一包（如附表編號一所示），經尋
    問後查知上情，警方隨即於同日下午至碼麗安前址住處搜索，復查獲安非他命一
    包（如附表編號二所示）【與先前查獲之安非他命，共計：驗前毛重一點六二公
    克，驗後毛重一點五七公克】。
二、案經高雄市政府警察局鹽埕分局移送臺灣高雄地方法院檢察署檢察官偵查起訴。
    理  由
一、訊據被告甲○○固不否認其有於右揭時地，兩次將第二級毒品安非他命無償供Ｔ
    ＳＡＮＧ  ＭＥＲＣＩＡ  ＴＨＥＲＥＳ吸食之事實，惟否認其有無償轉讓毒品
    之犯行，辯稱：我只是將毒品分給我朋友一起吸，我們是一起吸安非他命，而不
    是我將安非他命轉讓給她等語。惟查，右揭犯罪事實，核與證人ＴＳＡＮＧ  Ｍ
    ＥＲＣＩＡ  ＴＨＥＲＥＳＡ所證稱：我所施用之安非他命是甲○○給我的，她
    在八十八年十一月中旬某日及八十九年一月二十八日分別在她家給過我兩次，因
    為我們是朋友她才給我的等情相符，並有警方於右揭時、地對ＴＳＡＮＧ  ＭＥ
    ＲＣＩＡ  ＴＨＥＲＥＳＡ及被告住處分別進行搜索之搜索扣押證明筆錄各一紙
    在卷為憑，又扣案安非他命二包（如附表編號一、二所示，共計：驗前毛重一點
    六二公克，驗後毛重一點五七公克）經送驗之結果，均確屬第二級毒品安非他命
    ，有高雄醫學院附設中和紀念醫院出具之檢驗單一紙在卷足憑，且依被告甲○○
    所供承之事實以觀，即屬「無償轉讓」之行為，亦即被告顯係因法律觀念認知上
    不明瞭「轉讓」之法律上名詞，始為前開辯稱，應與敘明。是以被告之前開任意
    性供述核與事實相符，事證明確，其犯行堪以認定。
二、核被告甲○○所為，係犯毒品危害防制條例第八條第二項之轉讓第二級毒品罪。
    其先後兩次轉讓第二級毒品之行為，時間緊接，又犯罪手法及所犯構成要件均相
    同，顯係基於概括犯意反覆為之，為連續犯，應依刑法第五十六條規定論以一轉
    讓第二級毒品罪，並加重其刑。爰審酌被告前未曾受有期徒刑以上刑之宣告之素
    行，此有台灣高雄地方法院檢察署刑案資料查註紀錄表、本院被告院內索引卡紀
    錄表及台灣高等法院被告全國前案紀錄表各一紙在卷可憑，及其犯罪動機係因朋
    友要求而生，及其犯罪手段、所生損害，犯後坦承犯行並知所悔悟之態度等一切
    情狀，量處如主文所示之刑。末按，被告未曾受有期徒刑以上刑之宣告等情，已
    如前述，其因不諳法律及一時失慮致觸犯本件犯行，經此次起訴審判後，當能知
    所警惕，應無再犯之虞，另被告目前已婚育有三名子女等情，業據其陳明在卷，
    是本院認為前開對被告所宣告之刑，以暫不執行為適當，爰宣告緩刑三年，以啟
    自新。如附表所示之扣案安非他命二包（共計驗前毛重一點六二公克，驗後毛重
    一點五七公克），經送驗確屬第二級毒品安非他命，有高雄醫學院附設中和紀念
    醫院出具之檢驗單一紙為憑，屬違禁物，爰依毒品危害防制條例第十八條第一項
    前段規定，宣告沒收銷燬之。公訴意旨雖僅就附表編號一所示之扣案安非他命（
    零點三公克）聲請宣告沒收，惟查，依卷內所附搜索扣押筆錄二紙所載內容以觀
    ，當日警方共計扣得安非他命二包（重量分別記載為一包重零點三公克、一包重
    一點三公克），且依檢察官將本案扣押物品移送本院前之扣押物品清單（八十九
    年檢總管一五Ｏ六號）所記載，於數量部分亦係記載「兩包」，是以本件應沒收
    之物品，應包括如附表編號一、二所示毒品，是以公訴意旨未敘及附表編號二所
    示部分，容有未洽，應予敘明。
據上論斷，應依刑事訴訟法第二百九十九條第一項前段，毒品危害防制條例第八條第
二項，第十八條第一項前段，刑法第十一條前後段，第五十六條，第七十四條第一款
，判決如主文。
本案經檢察官呂建昌到庭執行職務。
中    華    民    國    八十九    年      七      月       二十五       日
                                  臺灣高雄地方法院刑事第六庭
                                      審判長法  官  莊  崑  山
                                            法  官  趙  家  光
                                            法  官  周  玉  群
右為正本，係照原本作成，證明與原本無異。
如不服本判決，應於送達後十日內，向本院提上訴。
                                            書記官  王  宏  琪
中    華    民    國    八十九    年      七      月       二十七       日
附表：
┌──┬─────┬──────┬────┬─────────┐
│編號│扣案物品  │查扣地點    │扣押物品│    重量          │
│    │          │            │清單編號│                  │
├──┼─────┼──────┼────┼─────────┤
│一  │第二級毒品│高雄市鼓山區│八十九年│經送法務部鑑驗後，│
│    │安非他命一│鼓山二路一六│院總管字│重量共計為：驗前毛│
│    │包        │一巷六弄四號│第九五二│重壹點陸貳公克，驗│
│    │          │前巷口處    │號      │後毛重壹點伍柒公克│
├──┼─────┼──────┼────┤                  │
│二  │第二級毒品│高雄市鼓山區│同右    │                  │
│    │安非他命  │鼓山二路一六│        │                  │
│    │一包      │一巷六弄四號│        │                  │
│    │          │甲○○之住處│        │                  │
└──┴─────┴──────┴────┴─────────┘
附錄本案論罪科刑法條：
毒品危害防制條例第八條第二項：
轉讓第二級毒品者，處六月以上五年以下有期徒刑，得併科新台幣七十萬元以下罰金
。


司法院資訊處製作；財團法人民間司法改革基金會備份。
